臺灣嘉義地方法院刑事判決
110年度易字第329號
公  訴  人  臺灣嘉義地方檢察署檢察官
被      告  翁嘉欣


上列被告因竊盜案件，經檢察官提起公訴（110年度偵字第5513
號），被告於本院行準備程序時就犯罪事實為有罪之陳述，經本
院改行簡式審判程序，判決如下：
    主    文
翁嘉欣犯侵入住宅竊盜罪，累犯，處有期徒刑捌月。未扣案之犯
罪所得新臺幣壹萬伍仟陸佰元，沒收，於全部或一部不能沒收或
不宜執行沒收時，追徵其價額。
    犯 罪 事 實
一、翁嘉欣於民國110年5月18日13時35分許，以訪友為由，央由
    不知情之友人江博顓(已另為不起訴處分確定)駕駛車牌號碼
    000-0000號自小客車(車主為不知情之江柏儒，係江博顓之
    兄)搭載，至嘉義市○區○○○路000巷000號處所前，翁嘉欣乃
    下車自行步行至蔡子峰位在嘉義市○區○○○路000巷000號住宅
    前，見該處大門未鎖、無人在1樓，竟意圖為自己不法所有
    ，基於加重竊盜之犯意，於同日13時48分侵入該住宅內之1
    樓客廳，徒手竊取蔡子峰所有，懸掛在該處神像上之金牌1
    面，得手後將該金牌藏置於其褲子右前方口袋內，嗣返回前
    開自小客車，以要向朋友收錢為由，續央由江博顓駕駛前開
    自小客車搭載至址設嘉義市○區○○○路000號，由楊國昇經營
    之「金美堂銀樓」。嗣於同日15時許，翁嘉欣下車至前開「
    金美堂銀樓」內，將所竊得之金牌1面變賣與不知情之楊國
    昇，獲得新臺幣(下同)15600元，後將該款項自行花用完畢
    。案經蔡子峰察覺有異而訴警偵辦，經警循線調閱監視錄影
    畫面而查獲，並經楊國昇提出上開翁嘉欣變賣之物，業經楊
    國昇以高溫融化之金塊1個(重量為2錢7分7厘，已發還蔡子
    峰)扣案，而悉上情。
二、案經嘉義市政府警察局第二分局報告臺灣嘉義地方檢察署檢
    察官偵查起訴。
    理  由
一、本件係經被告翁嘉欣於準備程序當庭表示認罪，而經本院裁
    定以簡式審判程序加以審理，則依據刑事訴訟法第273條之2
    、同法第159條第2項之規定，不適用傳聞法則有關限制證據
    能力之相關規定，合先敘明。
二、上開犯罪事實業據被告警詢、本院準備程序及審理時均坦承
    不諱（見警卷第2至4頁、本院卷第56、60至65頁），核與證
    人即告訴人蔡子峰、證人江博顓、江柏儒及楊國昇於警詢時
    之指訴及證述相符（見警卷第20、21、24、35、36、43、45
    、48、57、58頁）。此外，復有被害報告單、贓物認領保管
    單、嘉義市政府警察局第二分局扣押筆錄、扣押物品目錄表
    、扣押物品收據、監視錄影畫面翻拍照片9 張、贓證物照片
    3 張及案發處所照片6 張、車牌號碼000-0000號自小客車車
    籍查詢資料、指認犯罪嫌疑人紀錄表等在卷可憑（見警卷第
    50至54頁、63至78頁），足認被告自白與事實相符。本件事
    證明確，被告上開犯行堪予認定，應依法論科。
三、論罪科刑：
(一)核被告所為，係犯刑法第321條第1項第1款侵入住宅竊盜
　　罪。
(二)被告前因施用毒品案件，經本院分別以103年度訴字第505號
    判決、103年度訴字第608號，各判處有期徒刑10月、10月確
    定，嗣經本院以105年度聲字第115號裁定，定應執行有期徒
    刑1年3月確定，並與其他執行刑接續執行，於106年11月24
    日縮刑假釋並交付保護管束出監，於107年9月30日縮刑期滿
    且保護管束亦期滿，其所餘刑期未經撤銷假釋，其未執行之
    刑，以已執行論，有臺灣高等法院被告前案紀錄表1份附卷
    可稽，被告於有期徒刑執行完畢後，5年以內故意再犯本件
    有期徒刑以上之罪，為累犯，並衡諸被告上開前案紀錄表，
    可知被告有多次違法行為，又其係於前揭假釋期滿且保護管
    束亦期滿後再犯本案，可知其對刑罰反應力薄弱之情形，被
    告並無因加重本刑致生所受刑罰超過其所應負擔罪責，故本
    院綜合判斷後，爰依刑法第47條第1項規定，加重其法定最
    低本刑（司法院釋字第775號解釋參照）。
(三)爰審酌：（１）被告高中肄業之智識程度；目前經營花店、
    平時與父親同住之生活狀況。（２）前有贓物及多次施用毒
    品之前案紀錄素行，有臺灣高等法院被告前案紀錄表可稽。
    （３）被告所竊取之標的物之價值，被害人之損害。（４）犯
    後坦承犯行之態度等一切情狀，量處如主文所示之刑。
(四)沒收部分：
    被告所竊得之金牌1面已變賣15600元，為其犯罪所得，且已
    花用迨盡，並未扣案，爰依刑法第38條之1第1項、第3項規
    定予以宣告沒收，於全部或一部不能沒收或不宜執行沒收時
    ，追徵其價額。
據上論斷，應依刑事訴訟法第273條之1第1項、第299條第1項前
段（依判決精簡原則，僅記載程序法條），判決如主文。
本案經檢察官賴韻羽提起公訴，檢察官陳昱奉到庭執行職務。
中　　華　　民　　國　　110 　年　　8 　　月　　13　　日
                  刑事第四庭    法　官　陳仁智
以上正本證明與原本無異。
如不服本判決應於收受判決後20日內向本院提出上訴書狀，並應
敘述具體理由；其未敘述上訴理由者，應於上訴期間屆滿後20日
內向本院補提理由書（均須按他造當事人之人數附繕本）「切勿
逕送上級法院」。告訴人或被害人如對於本判決不服者，應具備
理由請求檢察官上訴，其上訴期間之計算係以檢察官收受判決正
本之日期為準。　　　　　　　　　
中　　華　　民　　國　　110 　年　　8 　　月　　13　　日
                                書記官　江芳耀
附錄論罪科刑法條：
中華民國刑法第321條
犯前條第 1 項、第 2 項之罪而有下列情形之一者，處 6 月以
上 5 年以下有期徒刑，得併科 50 萬元以下罰金：
一、侵入住宅或有人居住之建築物、船艦或隱匿其內而犯之。
二、毀越門窗、牆垣或其他安全設備而犯之。
三、攜帶兇器而犯之。
四、結夥三人以上而犯之。
五、乘火災、水災或其他災害之際而犯之。
六、在車站、港埠、航空站或其他供水、陸、空公眾運輸之舟、
    車、航空機內而犯之。
前項之未遂犯罰之。